臺灣桃園地方法院民事裁定　　　　　 100年度消債更字第75號
聲　請　人
即債務人　　田井民
上列聲請人因消費者債務清理事件聲請更生，本院裁定如下：
    主  文
聲請人田井民自民國一百年七月二十七日上午九時起開始更生程
序。
命司法事務官進行本件更生程序。
聲請人其餘聲請駁回。
    理  由
一、按法院開始更生程序之裁定，應載明其年、月、日、時，並
    即時發生效力；次按法院裁定開始更生或清算程序後，得命
    司法事務官，進行更生或清算程序，必要時，得選任律師、
    會計師或其他適當之自然人或法人一人為監督人或管理人，
    消費者債務清理條例第45條第1 項及第16條第1 項分別定有
    明文。
二、本件聲請意旨略以：聲請人曾以書面向最大債權銀行板信商
    業銀行股份有限公司申請協商債務清償方案，該公司提供之
    還款方案係「180 期、4.71％利率、每月清償新臺幣（下同
    ）7,460 元」；惟因聲請人斯時每月薪資僅約28,000元，如
    扣除房屋租金約6,000 元、自身及小孩之膳食費暨雜支約15
    ,000元、交通費約800 元、水電瓦斯費約1,800 元、有線電
    視費約1600元、通訊費約900 元、勞健保費約1,324 元合計
    約27,424元後，僅餘數百元，根本無力負擔最大債權銀行所
    提出之前開還款方案，以致協商無法成立，足見聲請人確有
    不能清償債務之情事；又聲請人無擔保或無優先權之債務總
    額未逾1,200 萬元，亦未經法院裁定開始清算程序或宣告破
    產，爰依法聲請更生等語。
三、按消費者債務清理條例立法意旨，乃在幫助陷於經濟上困境
    之債務人，得藉由更生或清算程序，走出經濟困境，避免走
    向絕路，實現憲法所保障之生命權。經查：聲請人所主張上
    情，業據其提出財產及收入狀況說明書、債權人清冊、戶籍
    謄本、前置協商不成立通知書、薪資明細表、聲請人98、99
    年度綜合所得稅各類所得清單、財產歸屬清單、聲請人勞工
    保險被保險人投保資料表、水費收據、電費收據、天然氣繳
    費收據、電信費收據、有線電視收視費對帳單、本院執行命
    令、聲請人之存摺影本等件在卷為證，經核與其所述大致相
    符。而聲請人99年7 至100 年1 月份平均每月薪資約為28,0
    00元，有聲請人所自行整理之薪資明細表及薪資明細附卷可
    稽，倘扣除其與最大債權銀行間協商每月還款7,460 元（前
    置協商不成立通知書）、房屋租金約6,000 元、顯已低於行
    政院主計處所公告99年度臺灣省（含桃園縣）平均每人每月
    最低生活費（聲請人之配偶因照顧彼等之5 個月幼女，而無
    法工作，故聲請人配偶及幼女生活費用均為聲請人負擔，該
    幼女生活費以成人標準六成計）（9,829 元×2 ＋5,897 元
    ＝25,555元），是聲請人主張其每月收入扣除必要支出後已
    無力負擔最大債權銀行所提出之還款方案等語，並非全然無
    據。再觀諸聲請人所提出之前揭財產歸屬資料清單，聲請人
    及其配偶名下均無任何財產，堪認本件聲請人確有不能清償
    債務之情事。此外，本件又查無聲請人有消費者債務清理條
    例第6 條第3 項、第8 條或第46條各款所定駁回更生聲請之
    事由存在，則聲請人聲請更生，應屬有據；並依首揭規定命
    司法事務官進行本件更生程序，爰裁定如主文。
四、再按法院就更生或清算之聲請為裁定前，得因利害關係人之
    聲請或依職權，以裁定為保全債務人財產、限制債權人對於
    債務人行使債權，及停止對於債務人財產強制執行程序之保
    全處分，消費者債務清理條例第19條第1 項第1 、2 、3 款
    定有明文。另按法院裁定開始更生程序後，對於債務人不得
    開始或繼續訴訟及強制執行程序，同法第48條第2 項亦有明
    文。本件聲請人雖聲請保全處分，然揆諸前揭條文規定，於
    裁定准予更生裁定後，對於聲請人之訴訟及強制執行程序已
    有明文限制，因此顯無保全必要，故聲請人該部分保全處分
    之請求，應予駁回，附此敘明。
中    華    民    國    100   年     7    月    19    日
                  民事第一庭  法  官  陳婉玉
正本係照原本作成。
本件不得抗告。
中    華    民    國   100    年    7     月    19    日
                              書記官  利冠蔚